臺灣高雄地方法院治安裁定　　　　　　 96年度感更一字第4號
移送機關　　高雄市政府警察局前鎮分局
被移送人　　甲○○原名王冠傑.
上列被移送人因感訓處分案件，經移送機關以95年5 月26日高市
警前分偵字號第0000000000號移送書移送審理，經本院治安法庭
於95年11月7 日裁定交付感訓處分（95年度感裁字第20號），被
移送人不服提起抗告，經臺灣高等法院高雄分院治安法庭於96年
1月30 日以96年度感抗字第1 號將原裁定撤銷，發回本院更為審
理，本院裁定如下：
    主  文
甲○○交付感訓處分。
    理  由
一、本件被移送人甲○○（綽號罐頭）於下列時地有要挾滋事、
    欺壓善良之流氓非行，足以破壞社會秩序，而品性惡劣，有
    以下之事實，足以危害他人生命、身體、自由、財產之習慣
    ，分述如下：
(一)被移送人甲○○（原姓名係王冠傑，於95年3 月24日更名）
    夥同簡家均、潘俊欽、張○賓、陳效言、方毓傑、陳義峰、
    蔡○原、吳○宏、洪翰峰、吳○彥、林志宏、陳致安、李德
    順等人（上開少年姓名年籍，詳卷內資料），而甲○○騎乘
    車號YFH-915 號重型機車、陳致安騎乘車號XD8-397 重型機
    車搭載林志宏、洪翰峰騎乘車號YDW-971 號重型機車、潘俊
    欽騎乘車號H7 R-505號重型機車搭載吳○宏，方毓傑騎乘機
    車搭載張○賓、陳效言騎乘車號ＸＣ8-671 號機車，簡家均
    則駕駛其於民國94年9 月18日凌晨1 時許集結飆車之前回溯
    1 至2 小時之某時，在高雄市○○區○○路某處路邊竊取之
    李瓊雲所有車號S7 -8392號自用小客車，與綽號「國隆」、
    「風凱」、「太子」及其他真實姓名年籍不詳之數十位青少
    男女，先於94年9 月18日凌晨0 時至1 時許，在高雄市○○
    區○○路、新光路口海洋之星聚集會合後出發，一路喧囂以
    時速50公里至60公里速度，併排競飆行駛；途經高雄私立三
    信家商校門前，再做第二次聚集時，並由簡家均自上開駕駛
    自用小客車主後行李箱置放之高爾夫球用具袋取出球桿分給
    吳姓少年張姓少年、蔡姓少年等人再由三多一路向東出發、
    沿路直行輔仁路左轉、再左轉進入明德街、後右轉河北路，
    並開始於河北路明德街口，甲○○、簡家均、潘俊欽與吳姓
    少年、蔡姓少年、張姓少年基於要挾滋事、欺壓善良之犯意
    聯絡，由潘俊欽騎車，搭載持高爾夫球桿之吳姓少年，與持
    高爾夫球桿之簡家均、蔡姓少年、張姓少年（所涉毀損犯嫌
    ，亦已由臺灣高雄少年法院依法辦理）；持機車大鎖之甲○
    ○沿路無故砸毀何其翰、陳慧貞、呂文強、張東鴻、陳欣儀
    、郭憲昇、林淑琴、謝博昆、郭元東、洪錦財、莊森沺停放
    於路旁汽車如下ZC-4212 、YQ-6688 、XZ-8225 、6K-738 0
    、7522-ME 、D3-8639 、ZJ-662 6、ZX-0518 、D3-8639 、
    ZG-6531 、XV-4858 號等數十部小客車車窗玻璃，致令不堪
    使用之事實，足以破壞社會秩序，而品性惡劣，足以危害他
    人生命、身體、自由、財產之習慣。嗣經何其翰、陳慧貞、
    呂文強、張東鴻、陳欣儀、郭憲昇、林淑琴、謝博昆訴由高
    雄市政府警察局苓雅分局偵辦，始悉上情。
(二)被移送人甲○○夥同簡家均及上開所述之飆車族成員，隨後
    於同日5 時45分飆車行至草衙佛德街117 號前，因不滿蔣怡
    君所駕駛之車號YL-4862 號自用小客車擋住渠等飆YFH －91
    5 重型機車，於接近蔣怡君所駕駛之自小客車之際，被移送
    人竟以腳踹踢駕駛座旁車門，而與簡家均及其他不詳年籍姓
    名之人基於要挾滋事、欺壓善良之犯意聯絡，並持不明鐵器
    ，砸打該車前方擋風玻璃，致蔣怡君所有汽車前擋風玻璃龜
    裂、左後輪上方板金凹陷之損壞之事實，足以破壞社會秩序
    ，而品性惡劣，足以危害他人生命、身體、自由、財產之習
    慣。
(三)被移送人甲○○夥同簡家均及上開所述之飆車族成員，又於
    同日5 時50分許，行經高雄市前鎮區○○○路與后安路口時
    ，再因不滿蘇文昌所駕駛之車號9M-5503 號自用小客車向渠
    等車隊成員按鳴喇叭，遂由簡家均駕駛上述小客車將蘇文昌
    之自小客車攔停，與甲○○、潘俊欽及其他不詳姓名之人員
    ，分別以機車大鎖、高爾夫球竿等為工具攻擊該車汽車玻璃
    ，致令該車車窗玻璃、門全毀，另打傷與蘇文昌同車之洪文
    慶（傷害部分未據告訴）。砸車當中，被移送人甲○○、簡
    家均見蘇文昌驟遭攻擊，由簡家均伸手進入玻璃已遭砸破之
    車窗打開駕駛座車門，甲○○將蘇文昌置於左邊口袋之現金
    約1 萬元強行取出，並拔取蘇文昌配戴之手錶一只；簡家均
    則強取蘇文昌所有伊時掉落在駕駛座椅子旁邊之皮包1 只（
    內有中央信託局信用卡、玉山銀行金融卡等財物），再與潘
    俊欽等其他砸車人員逃離現場，渠等上開品性惡劣、要挾滋
    事、欺壓善良之非行，足以破壞社會秩序，亦足以危害他人
    生命、身體、自由、財產之習慣，嗣於95年5 月26日經警方
    通知到案，被移送人甲○○於警詢時坦承上開事實，並有被
    害人郭元東等8 人報警，始悉上情。
二、案經移送機關檢具事證，會同法務部調查局高雄市調查處、
    憲兵司令部高雄憲兵調查組審查認定為情節重大流氓，報請
    上級警察機關高雄市政府警察局複審通過亦認定為情節重大
    之流氓後，移送本院審理，有流氓調查資料表、複審流氓認
    定書（高雄市政府警察局95年5 月25日高市警刑四字第0950
    035653號）、不法事證資料等在卷可稽。
三、上揭事實業據被移送人甲○○於96年4 月27日本院訊問時坦
    承不諱，核與證人即共犯少年張○○、吳○○、蔡○○（姓
    名年籍均詳卷）、簡家均、潘俊欽、甲○○、洪翰鋒、方毓
    傑、陳致安於警詢、偵訊證述情節大致相符，亦與證人即被
    害人何其翰、陳慧貞、呂文強、張東鴻、陳欣儀、郭憲昇、
    林淑琴、謝博昆、李瓊雲、蔣怡君、蘇文昌、洪錦財、莊森
    沺、陳欣儀、蔣怡君於警詢、偵訊所證述之情節相一致，復
    有車輛協尋及尋獲電腦輸入單、贓物認領保管單現場照片、
    車輛遭毀損照片、監視器翻拍照片、和解書等附卷可稽，並
    有機車大鎖1 個扣案可佐，足認被移送人之自白與事實相符
    ，故其流氓非行洵堪認定。
四、按要挾滋事、欺壓善良，足以破壞社會秩序，而品性惡劣，
    有事實足認為有破壞社會秩序或危害他人生命、身體、自由
    、財產之習慣者，為本條例所稱流氓，檢肅流氓條例第2 條
    第3 款、第5 款，同條例施行細則第5 條第2 項第3 款均定
    有明文。經查，本件被移送人甲○○於行為時僅19歲、年輕
    氣盛、身體強壯、不思進取，竟夥同簡家均、潘俊欽、張○
    賓、陳效言、方毓傑、陳義峰、蔡○原、吳○宏、洪翰峰、
    吳○彥、林志宏、陳致安、李德順等人集結成車隊併排競飆
    行駛，並由簡家均取出高爾夫球桿分給吳姓少年張姓少年、
    蔡姓少年等人及持機車大鎖之被移送人甲○○沿路無故砸毀
    何其翰、陳慧貞、呂文強、張東鴻、陳欣儀、郭憲昇、林淑
    琴、謝博昆、郭元東、洪錦財、莊森沺停放於路旁汽車如下
    ZC-4212 、YQ-6688 、XZ-8225 、6K-7380 、7522-ME 、D3
    -8639 、ZJ-6626 、ZX-0518 、D3-8639 、ZG-6531 、XV-
    4858號等數10部小客車車窗玻璃，致令不堪使用之事實，復
    因不滿被害人蔣怡君擋住飆車同夥去路路線，而駕車擋住被
    害人去向，並任由同夥持不明鐵器，砸打蔣怡君所駕駛之YL
    －4862自小客車前方擋風玻璃；又不滿駕駛之被害人蘇文昌
    對其等飆車成員按鳴喇叭，而駕車將蘇文昌所車輛攔下，並
    持機車大鎖等工具暴力攻擊蘇文昌所駕駛之9M－5503自小客
    車車窗玻璃，並趁機強取蘇文昌所有之皮包，另甲○○亦趁
    機強行取走蘇文昌置於左邊口袋之現金新台幣1 萬元及手錶
    1 只，甲○○並分給簡家均一千元之事實等情，是本件被移
    送人連續砸毀上開被害人所有自小客車之車窗，或暴力持工
    具毀壞被害人蘇文昌財物之行為，足認其已嚴重破壞社會秩
    序及危害他人之生命、身體、自由、財產，而其行為已有要
    挾滋事、欺壓善良、品性惡劣之流氓非行，而其上開行為已
    積極侵害不特定人之權益，具有「不特定性」、「積極侵害
    性」及「慣常性」，其情節自屬重大之流氓，核與檢肅流氓
    條例第2 條第3 款、5 款及同條例施行細則第5 條第1 項、
    第2 項第2 、3 款之規定相符，因認其有交付感訓處分之原
    因及必要，自應為交付感訓處分之裁定。
據上論斷，應依檢肅流氓條例第13條第2 項，裁定如主文。
中　　華　　民　　國　　96　　年　　5 　　月　　31　　日
                  治安法庭    法　官  錢衍蓁
如不服本裁定，應於送達後10日內，向本院提出抗告狀。
以上正本證明與原本無異。
中　　華　　民　　國　　96　　年　　5 　　月　　31　　日
　　　　　　　　　　　　　　　書記官  秦富潔
